【裁判字號】    99,審易,476
【裁判日期】    990514
【裁判案由】    毒品危害防制條例
【裁判全文】
臺灣桃園地方法院刑事判決             99年度審易字第476號
公  訴  人  臺灣桃園地方法院檢察署檢察官
被      告  甲○○
上列被告因違反毒品危害防制條例案件，經檢察官提起公訴（99
年度毒偵字第287 號），嗣於本院準備程序進行中，被告就被訴
事實為有罪之陳述，經本院告知簡式審判程序之旨，並聽取當事
人之意見後，本院裁定改依簡式審判程序審理，並判決如下：
    主  文
甲○○施用第二級毒品，累犯，處有期徒刑捌月，扣案第二級毒
品甲基安非他命拾包（驗餘淨重拾陸點參壹捌肆公克）均沒收銷
燬之，玻璃球壹個沒收。
    事  實
一、甲○○前於民國88年間因施用第二級毒品案件，經本院以88
    年度毒聲字第902 號裁定送觀察、勒戒後，因認有繼續施用
    毒品之傾向，經本院以88年度毒聲字第1369號裁定令入戒治
    處所施以強制戒治，嗣經本院以88年度毒聲字第3670號裁定
    停止戒治，所餘戒治期間併付保護管束出所，後經本院以88
    年度毒聲字第5170號裁定撤銷停止戒治，於89年8 月18日強
    制戒治期滿執行完畢，並經臺灣桃園地方法院檢察署檢察官
    以89年度戒偵字第472 號為不起訴處分確定。又(一)於前開強
    制戒治執行完畢後5 年內之89年間因連續施用第二級毒品案
    件，經本院以89年度毒聲字第7872號裁定令入戒治處所施以
    強制戒治，復經本院以91年度毒聲字第2288號裁定停止戒治
    ，所餘戒治期間併付保護管束，迄91年12月23日保護管束期
    滿未經撤銷停止戒治，視為強制戒治執行完畢，該次施用毒
    品之犯行並經本院以91年度易緝字第4 號判決判處有期徒刑
    6 月確定。另(二)於88年間，因偽造文書案件，經本院以89年
    度訴字第861 號判決判處有期徒刑7 月，上訴後，經臺灣高
    等法院以89年度上訴字第3498號判決駁回而確定；(三)於90年
    間，復因連續施用第一級毒品案件，經本院以91年度訴字第
    1265號判決判處有期徒刑7 月確定；又(四)於92年間，因持有
    第一級毒品案件，經本院以92年度桃簡字第1104號判決判處
    有期徒刑3 月確定；(五)再於92年間，復因偽造文書案件，經
    本院以92年度訴字第518 號判決判處有期徒刑8 月確定。上
    開(一)(三)(四)判處之3 罪刑，嗣經本院以93年度聲字第1778號裁
    定定應執行有期徒刑1 年2 月確定，並與上開(二)(五)判處之罪
    刑接續執行，於94年12月16日假釋併付保護管束出監，迄94
    年12月26日保護管束期滿未經撤銷假釋，其未執行之刑以已
    執行論（於本案構成累犯）。詎仍不知悔改，復基於施用第
    二級毒品甲基安非他命之犯意，於99年1 月4日 晚間10時30
    分許，在址設桃園縣龜山鄉○○路○ 段1433 號 之「薇閣旅
    館」208 號房內，以玻璃球（吸食器）燒烤方式施用第二級
    毒品甲基安非他命1 次。嗣於同日晚間11時30分許在上址為
    警臨檢盤查，警方經其同意入內搜索並扣得其所有施用剩餘
    之甲基安非他命10包（驗餘淨重共16.3184 公克）及其所有
    供（非專供）施用甲基安非他命之玻璃球1 個。
二、案經桃園縣政府警察局龜山分局報告臺灣桃園地方法院檢察
    署檢察官偵查起訴。
    理  由
一、本案被告甲○○所犯之罪，並非法定刑為死刑、無期徒刑或
    最輕本刑3 年以上有期徒刑之罪，亦非高等法院管轄第一審
    之案件，而被告於準備程序中就被訴事實已為有罪之陳述，
    經本院告知簡式審判程序之旨，並聽取當事人之意見後，本
    院乃依刑事訴訟法第273 條之1 第1 項規定，裁定進行簡式
    審判程序，合先敘明。
二、上揭事實，業據被告甲○○於警詢、偵查及本院審理時均坦
    承不諱，而被告為警查獲後所採集之尿液檢體，經送請台灣
    檢驗科技股份有限公司以酵素免疫分析法初步檢驗，再佐以
    氣相層析質譜儀分析法確認檢驗結果呈安非他命類陽性反應
    ，此有桃園縣政府警察局龜山分局被採尿人尿液暨毒品真實
    姓名與編號對照表及上開公司出具之濫用藥物檢驗報告各1
    紙附卷可稽。而查獲現場扣案之顆粒10包（驗餘淨重16.318
    4 公克），經送憲兵司令部刑事鑑識中心檢驗結果，檢出甲
    基安非他命成分，此亦有上開中心出具之99年4 月19日憲直
    刑鑑字0000000000號鑑定書1 紙在卷可稽。此外，復有桃園
    縣政府警察局龜山分局搜索扣押筆錄、扣押物品目錄表、自
    願受搜索同意書各1 份在卷可參及被告所有供（非專供）施
    用甲基安非他命之玻璃球1 個扣案可佐，足認被告上開任意
    性之自白與事實相符，堪以採信。又按毒品危害防制條例於
    92年7 月9 日修正公布，自93年1 月9 日施行，而依修正後
    之規定，僅限於「初犯」及「5 年後再犯」2 種情形，始應
    先經觀察、勒戒或強制戒治程序。倘被告於5 年內已再犯，
    經依法追訴處罰，縱其第3 次（或第3 次以上）再度施用毒
    品之時間，在初犯經觀察、勒戒或強制戒治執行完畢釋後放
    5 年以後，已不合於「5 年後再犯」之規定，且因已於「5
    年內再犯」，顯見其再犯率甚高，原實施觀察、勒戒或強制
    戒治，已無法收其實效，即應依該條例第10條規定處罰；又
    所謂5 年戒斷期間之計算，係指相鄰之前後2 次施用毒品時
    間之間隔而言，非可飛躍自初次起算其5 年期間（最高法院
    95年度第7 次、97年度第5 次刑事庭會議決議及最高法院95
    年度台非字第65號判決參照）。經查，本件被告於前案強制
    戒治執行完畢（89年8 月18日）後5 年內之89年間，即再因
    連續施用第二級毒品案件，經本院以91年度易緝字第4 號判
    決判處有期徒刑6 月確定，此有臺灣高等法院被告前案紀錄
    表1 份在卷足憑，是本件被告施用第二級毒品犯行雖已於前
    案強制戒治執行完畢後5 年後，惟因其已於5 年內再犯，依
    上開說明，仍應追訴處罰。綜上，本件事證明確，被告犯行
    堪以認定，應依法論科。
三、核被告甲○○所為，係犯毒品危害防制條例第10條第2 項之
    施用第二級毒品罪。被告施用第二級毒品前後持有第二級毒
    品之低度行為，應為其施用之高度行為所吸收，不另論罪。
    被告有事實欄一所載之犯罪科刑及執行情形，有臺灣高等法
    院被告前案紀錄表1 份可按，其於徒刑執行完畢後5 年內故
    意再犯本件有期徒刑以上之罪，為累犯，應依刑法第47條第
    1 項之規定加重其刑。爰審酌被告犯後坦承犯行而態度良好
    、施用毒品係戕害自身健康，對他人並不生重大危害等一切
    情狀，爰量處如主文所示之刑。至扣案之顆粒10包（驗餘淨
    重16.3184 公克），含第二級毒品甲基安非他命成分，已如
    前述，且係被告所有施用剩餘，應依毒品危害防制條例第18
    條第1 項前段規定均沒收銷燬之；另扣案之玻璃球1 個，係
    被告所用供（非專供）施用甲基安非他命所用之物，業據被
    告於本院審理時供承在卷，應依刑法第38條第1 項第2 款宣
    告沒收之。
據上論斷，應依刑事訴訟法第273 條之1 第1 項、第299 條第1
項前段，毒品危害防制條例第10條第2 項、第18條第1 項前段，
刑法第11條、第47條第1 項、第38條第1 項第2 款，判決如主文
。
本案經檢察官黃怡菁到庭執行職務。
中    華    民    國    99    年    5     月    14    日
                        刑事庭  法  官  鍾雅蘭
以上正本證明與原本無異。
如不服本判決應於收受判決後10日內向本院提出上訴書狀，並應
敘述具體理由。其未敘述上訴理由者，應於上訴期間屆滿後20日
內向本院補提理由書( 均須按他造當事人之人數附繕本) 「切勿
逕送上級法院」。
                                書記官  陳恩如
中    華    民    國    99    年     5    月    14    日
附錄本案論罪科刑依據之法條：
毒品危害防制條例第10條
施用第一級毒品者，處6 月以上5 年以下有期徒刑。
施用第二級毒品者，處3 年以下有期徒刑。

司法院資訊處製作；財團法人民間司法改革基金會備份。
